# 请问成本计算方法由定额法变为实际成本法

提问人：snowbaby123123 时间：2010-12-26 19:08:24
算会计政策变更么

回答人：chenyiwei
回复 楼主 snowbaby123123 的帖子原先的定额法下，期末对成本差异也需要进行调整和分摊，最终结果也仍然是实际成本计量。当然定额法下成本差异分摊的计算过程类似于实际成本法中的加权平均法，所以如果换成的实际成本法是加权平均法，则不算会计政策变更；如果换成先进先出法或者其他方法，应视为从加权平均法变更为其他方法。

回答人：chenyiwei
回复 板凳 snowbaby123123 的帖子实际上以前除了财务会计中对存货发出成本的确定方法有“加权平均法”和“先进先出法”以外，成本会计中分步法成本核算（顺序结转分步法——这个东西只有在大学里学过，以后十三四年一直没有机会实际用到）中也有先进先出法或加权平均法的区分，你可以找一本成本会计教材看一下。